# 请教陈版：上期是单体报表，本期新设一家子公司，合并报表期初数的填列

提问人：学以 时间：2017-02-07 09:37:54
陈版，甲公司上期是单体报表，本期新设一家全资子公司，那么本期合并财务报表期初数是零还是上期单体报表期末数？
我的理解是上期没有合并财务报表，那么本期的期初数应该为零才严谨。

回答人：chenyiwei
严格来说，期初不存在合并报表编制的基础——母子公司关系。因此本年度报表中的资产负债表期初比较数、利润表和现金流量表中的上期比较数列都应当只有母公司个别报表数据，合并报表只有一列“期末数”和“本期数”，无“期初数”和“上期数”列。 如果合并报表的格式已经预先规定，不能删除“期初数”和“上期数”这两列，则这两列留空。

提问人：学以 时间：2017-02-08 20:51:13
陈版，那合并所有者权益变动表呢？期初数不填吗？

回答人：chenyiwei
合并股东权益变动表中建议加入一行“期初特殊调整”将母公司的年初数过入，但正式的年初余额还是零。